【裁判字號】    98,簡上,113
【裁判日期】    980430
【裁判案由】    詐欺
【裁判全文】
臺灣新竹地方法院刑事判決             98年度簡上字第113號
上  訴  人
即  被  告  甲○○
                    樓
                    樓
上列上訴人即被告因詐欺案件，不服本院新竹簡易庭民國98年2
月2 日97年度竹簡字第1334號簡易判決（聲請簡易判決處刑書案
號：97年度偵字第1313號），提起上訴，本院管轄之第二審合議
庭，判決如下：
    主  文
上訴駁回。
甲○○緩刑貳年，甲○○應給付乙○○新台幣陸萬元，給付方法
：自民國九十八年五月二十五日起至九十九年四月二十五日止，
於每月二十五日前各給付新台幣伍仟元，如有一期不履行，視為
全部到期。
    事實及理由
一、本案經本院審理結果，認原審以被告甲○○係犯刑法第30條
    第1 項前段、第339 條第1 項之幫助詐欺取財罪，並審酌近
    年來電話詐騙猖獗，造成民眾重大財產損害，被告可預見提
    供帳戶將有隱匿他人犯罪，難以追查金錢流向之可能，竟仍
    以不詳代價提供帳戶予不詳人士，致被害人乙○○將6 萬元
    匯入被告帳戶內，而無從追償，被告之行為助長詐欺犯罪之
    風氣，並增加司法機關偵查犯罪之困難程度，甚屬不該，另
    斟酌被告於檢察官訊問時坦承犯行，已有悔意，犯後態度良
    好，且前無犯罪紀錄，有臺灣高等法院被告前案紀錄表附卷
    可參，素行良好，教育程度係碩士畢業等一切情狀，而依刑
    事訴訟法第449 條第1 項前段、第454 條第1 項，刑法第33
    9 條第1 項、第30條第1 項前段、第2 項、第41條第1 項前
    段，刑法施行法第1 條之1 第1 項、第2 項前段，逕以簡易
    判決量處被告拘役40日，並諭知如易科罰金，以新台幣1000
    元折算1 日，其認事用法，均無違誤，量刑亦屬妥適。被告
    上訴意旨主張原審量刑過重，請求本院撤銷改判，為無理由
    ，應予駁回。並引用原審判決就被告甲○○部分所載之事實
    、證據及理由（如附件）。
二、惟另被告上訴請求本院給予緩刑自新機會部分，經查：被告
    前未曾因任何犯罪受有期徒刑以上刑之宣告，有臺灣高等法
    院被告全國前案紀錄表在卷可參，顯見被告素行良好，本次
    應係一時失慮方才罹犯刑典；另被告犯後自偵查及本院審理
    中均坦承犯行，態度良好，可知確有悔意，且積極與被害人
    乙○○達成和解，有本院98年度竹小調字第124 號調解筆錄
    在卷可稽，本院認被告經此偵、審程序之教訓後，應能知所
    警惕，而無再犯之虞，上開所宣告之刑應以暫不執行為適當
    ，爰併予宣告緩刑2 年，促其戒慎，以啟自新；另為保障被
    害人乙○○之權益，爰依刑法第74條第2 項第3 款定被告緩
    刑期內應履行之負擔（按：依刑法第75條之1 第1 項第4 款
    規定，被告倘違反上開負擔情節重大者，告訴人得請求執行
    檢察官聲請本院撤銷其緩刑宣告）。
據上論斷，應依刑事訴訟法第455 條之1 第1 項、第3 項、第37
3 條、第368 條，刑法第74條第1 項第1 款、第2 項第3 款，判
決如主文。
本案經檢察官黃秋婷到庭執行職務。
中    華    民    國    98    年    4     月    30    日
                  刑事第二庭  審判長法  官  彭政章
                                    法  官  李毓華
                                    法  官  蔡川富
以上正本證明與原本無異。
不得上訴。
中    華    民    國    98    年    4     月    30    日
                                    書記官  朱苑禎


司法院資訊處製作；財團法人民間司法改革基金會備份。
